apertium-ava.ava.lexc
LEXICON N-GIUNGUTII-DECL-SG

%<n%>%<nt%>%<sg%>%<nom%>:и CLIT-SUBST-II ;
%<n%>%<nt%>%<sg%>%<erg%>:иялъ CLIT-SUBST-I ;  
%<n%>%<nt%>%<sg%>%<gen%>:иялъул CLIT-SUBST-I ;  
%<n%>%<nt%>%<sg%>%<dat%>:ие CLIT-SUBST-I ;  
%<n%>%<nt%>%<sg%>:иял LOC-CASES ;  

LEXICON N-GIUNGUTII
! гӏунгутӏ/и (-иялъ, -иялъул, -аби)

N-GIUNGUTII-DECL-SG ; 

%<n%>%<nt%>%<pl%>%<nom%>:аби CLIT-SUBST-II ;
%<n%>%<nt%>%<pl%>%<erg%>:абаз CLIT-SUBST-I ;
%<n%>%<nt%>%<pl%>%<erg%>:абазул CLIT-SUBST-I ;
%<n%>%<nt%>%<pl%>%<erg%>:абазе CLIT-SUBST-I ;
%<n%>%<nt%>%<pl%>:абаз LOC-CASES ;

LEXICON N-HERESI
! гьереси (-ялъ//гьерсица, -ялъул//гьерсил, гьерсал)

%<n%>%<nt%>%<sg%>%<nom%>:еси CLIT-SUBST-II ;
%<n%>%<nt%>%<sg%>%<erg%>:есиялъ CLIT-SUBST-I ;  
%<n%>%<nt%>%<sg%>%<erg%>:сиялъ CLIT-SUBST-I ; ! Dir/LR
%<n%>%<nt%>%<sg%>%<gen%>:есиялъул CLIT-SUBST-I ;  
%<n%>%<nt%>%<sg%>%<gen%>:есил CLIT-SUBST-I ; ! Dir/LR
%<n%>%<nt%>%<sg%>%<dat%>:есие CLIT-SUBST-I ;  
%<n%>%<nt%>%<sg%>:есиял LOC-CASES ;  

%<n%>%<nt%>%<pl%>%<nom%>:сал CLIT-SUBST-II ;
%<n%>%<nt%>%<pl%>%<erg%>:саз CLIT-SUBST-I ;
%<n%>%<nt%>%<pl%>%<erg%>:сазул CLIT-SUBST-I ;
%<n%>%<nt%>%<pl%>%<erg%>:сазе CLIT-SUBST-I ;
%<n%>%<nt%>%<pl%>:саз LOC-CASES ;

LEXICON N-CHCHUGIA
! ччугӏ/а (-аялъ//-ица, -аялъул//-ил, -би)

%<n%>%<nt%>%<sg%>%<nom%>:а CLIT-SUBST-II ;
%<n%>%<nt%>%<sg%>%<erg%>:аялъ CLIT-SUBST-I ;  
%<n%>%<nt%>%<sg%>%<erg%>:ица CLIT-SUBST-I ; ! Dir/LR
%<n%>%<nt%>%<sg%>%<gen%>:аялъул CLIT-SUBST-I ;  
%<n%>%<nt%>%<sg%>%<gen%>:ил CLIT-SUBST-I ; ! Dir/LR
%<n%>%<nt%>%<sg%>%<dat%>:ие CLIT-SUBST-I ;  
%<n%>%<nt%>%<sg%>:аял%{ъ%} LOC-CASES ;  

%<n%>%<nt%>%<pl%>%<nom%>:аби CLIT-SUBST-II ;
%<n%>%<nt%>%<pl%>%<erg%>:абаз CLIT-SUBST-I ;
%<n%>%<nt%>%<pl%>%<erg%>:абазул CLIT-SUBST-I ;
%<n%>%<nt%>%<pl%>%<erg%>:абазе CLIT-SUBST-I ;
%<n%>%<nt%>%<pl%>:абаз LOC-CASES ;

LEXICON N-GHVETI
! гъветӏ (-алъ//гъотӏоца, -алъул//гъотӏол, гъутӏби)

%<n%>%<nt%>%<sg%>%<nom%>:ветӏ CLIT-SUBST-II ;
%<n%>%<nt%>%<sg%>%<erg%>:ветӏалъ CLIT-SUBST-I ;  
%<n%>%<nt%>%<sg%>%<erg%>:отӏоца CLIT-SUBST-I ; ! Dir/LR
%<n%>%<nt%>%<sg%>%<gen%>:ветӏалъул CLIT-SUBST-I ;  
%<n%>%<nt%>%<sg%>%<gen%>:отӏол CLIT-SUBST-I ; ! Dir/LR
%<n%>%<nt%>%<sg%>%<dat%>:ветӏале CLIT-SUBST-I ;  
%<n%>%<nt%>%<sg%>:ветӏал LOC-CASES ;  

%<n%>%<nt%>%<pl%>%<nom%>:утӏби CLIT-SUBST-II ;
%<n%>%<nt%>%<pl%>%<erg%>:утӏбаз CLIT-SUBST-I ;
%<n%>%<nt%>%<pl%>%<erg%>:утӏбазул CLIT-SUBST-I ;
%<n%>%<nt%>%<pl%>%<erg%>:утӏбазе CLIT-SUBST-I ;
%<n%>%<nt%>%<pl%>:утӏбаз LOC-CASES ;

LEXICON N-AXII
! ахӏ/и (-иялъ//-уца, -иялъул//-ул) 

N-GIUNGUTII-DECL-SG ; 

%<n%>%<nt%>%<sg%>%<erg%>:уца CLIT-SUBST-I ; ! Dir/LR
%<n%>%<nt%>%<sg%>%<gen%>:ул CLIT-SUBST-I ; ! Dir/LR

LEXICON N-GALI
! гал/и (-иялъ//-уца, -иялъул//-ул, -аби)

N-GIUNGUTII ; 

%<n%>%<nt%>%<sg%>%<erg%>:уца CLIT-SUBST-I ; ! Dir/LR
%<n%>%<nt%>%<sg%>%<gen%>:ул CLIT-SUBST-I ; ! Dir/LR

LEXICON N-BO
! бо (-ялъ, -л//-дул, -ял)

%<n%>%<nt%>%<sg%>%<nom%>: CLIT-SUBST-II ;
%<n%>%<nt%>%<sg%>%<erg%>:ялъ CLIT-SUBST-I ;  
%<n%>%<nt%>%<sg%>%<gen%>:л CLIT-SUBST-I ;  
%<n%>%<nt%>%<sg%>%<gen%>:дул CLIT-SUBST-I ; ! Dir/LR
%<n%>%<nt%>%<sg%>%<dat%>:е CLIT-SUBST-I ;  
%<n%>%<nt%>%<sg%>:л%{ъ%} LOC-CASES ;  

%<n%>%<nt%>%<pl%>%<nom%>:ял CLIT-SUBST-II ;
%<n%>%<nt%>%<pl%>%<erg%>:яз CLIT-SUBST-I ;
%<n%>%<nt%>%<pl%>%<erg%>:язул CLIT-SUBST-I ;
%<n%>%<nt%>%<pl%>%<erg%>:язе CLIT-SUBST-I ;
%<n%>%<nt%>%<pl%>:яз LOC-CASES ;

LEXICON N-CHED
! чед (чадица, чадил, чадал)

%<n%>%<nt%>%<sg%>%<nom%>:ед CLIT-SUBST-II ;
%<n%>%<nt%>%<sg%>%<erg%>:адица CLIT-SUBST-I ;  
%<n%>%<nt%>%<sg%>%<gen%>:адил CLIT-SUBST-I ;  
%<n%>%<nt%>%<sg%>%<dat%>:адие CLIT-SUBST-I ;  
%<n%>%<nt%>%<sg%>:адал%{ъ%} LOC-CASES ;  

%<n%>%<nt%>%<pl%>%<nom%>:адал CLIT-SUBST-II ;
%<n%>%<nt%>%<pl%>%<erg%>:адаз CLIT-SUBST-I ;
%<n%>%<nt%>%<pl%>%<erg%>:адазул CLIT-SUBST-I ;
%<n%>%<nt%>%<pl%>%<erg%>:адазе CLIT-SUBST-I ;
%<n%>%<nt%>%<pl%>:адаз LOC-CASES ;

LEXICON N-BI
! би1 (-ца//-дуца//-ялъ, -дул, -ял)

%<n%>%<nt%>%<sg%>%<nom%>: CLIT-SUBST-II ;
%<n%>%<nt%>%<sg%>%<erg%>:ца CLIT-SUBST-I ;  
%<n%>%<nt%>%<sg%>%<erg%>:дуца CLIT-SUBST-I ; ! Dir/LR
%<n%>%<nt%>%<sg%>%<erg%>:ялъ CLIT-SUBST-I ; ! Dir/LR
%<n%>%<nt%>%<sg%>%<gen%>:дул CLIT-SUBST-I ;  
%<n%>%<nt%>%<sg%>%<dat%>:дие CLIT-SUBST-I ;  
!%<n%>%<nt%>%<sg%>:адал LOC-CASES ;  

%<n%>%<nt%>%<pl%>%<nom%>:ял CLIT-SUBST-II ;
%<n%>%<nt%>%<pl%>%<erg%>:яз CLIT-SUBST-I ;
%<n%>%<nt%>%<pl%>%<erg%>:язул CLIT-SUBST-I ;
%<n%>%<nt%>%<pl%>%<erg%>:язе CLIT-SUBST-I ;
%<n%>%<nt%>%<pl%>:яз LOC-CASES ;

LEXICON N-BAQAN
! бакъан (-алъ, -алъул, бакънал)

%<n%>%<nt%>:ан N-STOL-DECL-SG ;  

%<n%>%<nt%>%<pl%>%<nom%>:нал CLIT-SUBST-II ;
%<n%>%<nt%>%<pl%>%<erg%>:наз CLIT-SUBST-I ;
%<n%>%<nt%>%<pl%>%<erg%>:назул CLIT-SUBST-I ;
%<n%>%<nt%>%<pl%>%<erg%>:назе CLIT-SUBST-I ;
%<n%>%<nt%>%<pl%>:наз LOC-CASES ;

LEXICON N-TIORSHCHEL
! тӏорщел (-алъ//тӏорщалица, -алъул//тӏорщалил)

%<n%>%<nt%>:ел N-STOL-DECL-SG ; 

%<n%>%<nt%>%<sg%>%<erg%>:алица CLIT-SUBST-I ; ! Dir/LR
%<n%>%<nt%>%<sg%>%<gen%>:алил CLIT-SUBST-I ; ! Dir/LR

LEXICON N-XXVEL
! ххвел (-алъ, -алъул//ххвалил, -ал)

%<n%>%<nt%>:ел N-STOL-DECL-SG ; 

%<n%>%<nt%>%<sg%>%<gen%>:алил CLIT-SUBST-I ; ! Dir/LR

LEXICON N-CIIBIL
! цӏибил (цӏолбоца, цӏолбол) 

%<n%>%<nt%>%<sg%>%<nom%>:ил CLIT-SUBST-II ;
%<n%>%<nt%>%<sg%>%<erg%>:оца CLIT-SUBST-I ;  
%<n%>%<nt%>%<sg%>%<gen%>:ол CLIT-SUBST-I ;  
%<n%>%<nt%>%<sg%>%<dat%>:ое CLIT-SUBST-I ;  
%<n%>%<nt%>%<sg%>:ол LOC-CASES ;  

LEXICON N-SUDJA
!  FIXME: incomplete

%<n%>%<m%>%<sg%>%<nom%>: CLIT-SUBST-II ; 

%<n%>%<m%>%<pl%>%<nom%>:би CLIT-SUBST-II ; 
%<n%>%<m%>%<pl%>%<erg%>:баз CLIT-SUBST-I ; 
%<n%>%<m%>%<pl%>%<gen%>:базул CLIT-SUBST-I ; 

LEXICON N-XIOR 
! хӏор (-ица, -ил, -ал//-дул)

N-AX ; 

%<n%>%<nt%>%<pl%>%<nom%>:дул CLIT-SUBST-II ; ! Dir/LR

LEXICON N-KEP
! кеп (-алъ, -алъул//копол, -ал)

:еп N-STOL ; 

%<n%>%<nt%>%<sg%>%<gen%>:опол CLIT-SUBST-II ; 

LEXICON N-GIELEGI
! гӏелегӏ (-алъ, -алъул, гӏелгӏал)

:егӏ N-STOL-DECL-SG ; 

%<n%>%<nt%>%<pl%>%<nom%>:гӏал CLIT-SUBST-II ;
%<n%>%<nt%>%<pl%>%<erg%>:гӏаз CLIT-SUBST-I ;
%<n%>%<nt%>%<pl%>%<gen%>:гӏазул CLIT-SUBST-I ;
%<n%>%<nt%>%<pl%>%<dat%>:гӏазе CLIT-SUBST-I ;
%<n%>%<nt%>%<pl%>:гӏаз LOC-CASES ;

LEXICON N-KURDI 
! кьурд/и (?)
! кьурдул 1. род. п. от кьурди
%<n%>%<nt%>%<sg%>%<nom%>:и CLIT-SUBST-II ; 
!%<n%>%<nt%>%<sg%>%<erg%>: CLIT-SUBST-I ; 
%<n%>%<nt%>%<sg%>%<gen%>:ул CLIT-SUBST-I ; 
!%<n%>%<nt%>%<sg%>%<dat%>:ул CLIT-SUBST-I ; 
!%<n%>%<nt%>%<sg%>:ул LOC-CASES ; 

%<n%>%<nt%>%<pl%>%<nom%>:аби CLIT-SUBST-II ; 
%<n%>%<nt%>%<pl%>%<erg%>:абаз CLIT-SUBST-I ; 
%<n%>%<nt%>%<pl%>%<gen%>:абазул CLIT-SUBST-I ; 
%<n%>%<nt%>%<pl%>%<dat%>:абазе CLIT-SUBST-I ; 
%<n%>%<nt%>%<pl%>:абаз LOC-CASES ; 

LEXICON N-BECHED 
! бечед (бичас, бичасул)

%<n%>%<nt%>%<sg%>%<nom%>:ечед CLIT-SUBST-II ;
%<n%>%<nt%>%<sg%>%<erg%>:ичас CLIT-SUBST-I ;  
%<n%>%<nt%>%<sg%>%<gen%>:ичасул CLIT-SUBST-I ;  
%<n%>%<nt%>%<sg%>%<dat%>:ичасе CLIT-SUBST-I ;  
%<n%>%<nt%>%<sg%>:ичас LOC-CASES ;  

%<n%>%<nt%>%<pl%>%<nom%>:ечедал CLIT-SUBST-II ;
%<n%>%<nt%>%<pl%>%<erg%>:ечедаз CLIT-SUBST-I ;  
%<n%>%<nt%>%<pl%>%<gen%>:ечедазул CLIT-SUBST-I ;  
%<n%>%<nt%>%<pl%>%<dat%>:ечедазе CLIT-SUBST-I ;  
%<n%>%<nt%>%<pl%>:ечедаз LOC-CASES ;  

LEXICON N-TUKEN
! тукен (-алъ//тукаца, -алъул//тукадул, тукаби)

%<n%>%<nt%>%<sg%>%<nom%>:ен CLIT-SUBST-II ;
%<n%>%<nt%>%<sg%>%<erg%>:еналъ CLIT-SUBST-I ;  
%<n%>%<nt%>%<sg%>%<erg%>:аца CLIT-SUBST-I ;  ! Dir/LR
%<n%>%<nt%>%<sg%>%<gen%>:еналъул CLIT-SUBST-I ;  
%<n%>%<nt%>%<sg%>%<gen%>:адул CLIT-SUBST-I ; ! Dir/LR
%<n%>%<nt%>%<sg%>%<dat%>:еналъе CLIT-SUBST-I ;  
%<n%>%<nt%>%<sg%>:енал%{ъ%} LOC-CASES ;  

%<n%>%<nt%>%<pl%>%<nom%>:аби CLIT-SUBST-II ;
%<n%>%<nt%>%<pl%>%<erg%>:абаз CLIT-SUBST-I ;  
%<n%>%<nt%>%<pl%>%<gen%>:абазул CLIT-SUBST-I ;  
%<n%>%<nt%>%<pl%>%<dat%>:абазе CLIT-SUBST-I ;  
%<n%>%<nt%>%<pl%>:абаз LOC-CASES ;  

LEXICON Nouns 
гӏунгутӏи:гӏунгутӏ N-GIUNGUTII ; ! "недостаток, упущение, пробел"
захӏмалъи:захӏмалъ N-GIUNGUTII ; ! "трудность; затруднение, осложнение"
гьереси:гьер N-HERESI ; ! "ложь, враньё, неправда"
ччугӏа:ччугӏ N-CHCHUGIA ; ! "рыба"
гъветӏ:гъ N-GHVETI ; ! "дерево"
гали:гал N-GALI ; ! "шаг"
бо:бо N-BO ; ! "народ"
чед:ч N-CHED ; ! "хлеб"
би:би N-BI ; ! "кровь"
бакъан:бакъ N-BAQAN ; ! "напев, мелодия; мотив"
ахӏи:ахӏ N-AXII ; ! "зов, крик; призыв"
тӏорщел:тӏорщ N-TIORSHCHEL ; ! "зерно, хлеб"
ххвел:ххв N-XXVEL ; ! "притворство, симуляция"
цӏибил:цӏиб N-CIIBIL ; ! "виноград"
судья:судья N-SUDJA ; ! ""
хӏор:хӏор N-XIOR ; ! "лужа; пруд; озеро"
кеп:к N-KEP ; ! "кайф, веселье"
гӏелегӏ:гӏел N-GIELEGI ; ! "ров, препятствие"
кьурди:кьурд N-KURDI ; ! "  танец, пляска"
рокьи:рокь N-AXII ; ! "любовь; влюблённость; влечение, привязанность, симпатия; страсть"
бечед:б N-BECHED ; ! "бог, творец"
тукен:тук N-TUKEN ; ! "магазин, лавка, ларёк"
